【裁判字號】    99,事聲,4
【裁判日期】    990112
【裁判案由】    確定訴訟費用額聲明異議
【裁判全文】
臺灣臺中地方法院民事裁定               99年度事聲字第4號
異  議  人  紀雲晴
相  對  人  陳高美
上列當事人間聲請確定訴訟費用額事件，異議人對於本院司法事
務官民國98年12月2日所為之98年度司聲字第2402號裁定聲明異
議，本院裁定如下：
    主  文
異議駁回。
    理  由
一、按當事人對於司法事務官處理事件所為之終局處分，得於處
    分送達後10日之不變期間內，以書狀向司法事務官提出異議
    ；司法事務官認前項異議有理由時，應另為適當之處分；認
    異議為無理由者，應送請法院裁定之；法院認第1項之異議
    為有理由時，應為適當之裁定；認異議為無理由者，應以裁
    定駁回之，民事訴訟法第240條之4第1項前段、第2項及第3
    項定有明文。
二、次按訴訟費用，由敗訴之當事人負擔，民事訴訟法第78條定
    有明文。又法院未於訴訟費用之裁判確定其費用額者，第一
    審受訴法院於該裁判有執行力後，應依聲請以裁定確定之。
    依第1項確定之訴訟費用額，應於裁定送達之翌日起，加給
    按法定利率計算之利息，民事訴訟法第91條亦有明定。再所
    謂「以裁定確定之」，則係指法院已為訴訟費用之裁判，僅
    未確定其費用額而言，即訴訟費用之裁判中未確定其費用額
    之情形。是確定訴訟費用之裁定，僅在確定敗訴之當事人應
    負擔之訴訟費用數額，並非就權利存在與否為確定，其償還
    義務如何，應從命負擔訴訟費用之裁判定之。因此，當事人
    在該程序中，自僅得就各個費用項目是否為法律上之訴訟費
    用、數額之計算有無錯誤加以爭執。
三、本件異議意旨略以：異議人提出不動產買賣契約書說明其對
    於兩造間確認通行權事件尚有疑慮云云。惟查，相對人與異
    議人間確認通行權事件，相對人於第一審預納新台幣（下同
    ）10,980元（含第一審裁判費2,980元及第一審測量費8,000
    元），經本院沙鹿簡易庭98年度沙簡字第299號民事判決，
    訴訟費用由被告即異議人紀雲晴負擔確定，業經本院審閱民
    事判決書查明無誤，依民事訴訟法第78條及第91條規定，自
    應由異議人負擔訴訟費用10,980元，及自原裁定送達翌日起
    按年息5%計算之利息，原裁定諭令異議人如數負擔，於法並
    無違誤。雖異議人以上開情詞置辯，然本件為確定訴訟費用
    額之事件，僅在審究求償權人所開列之費用項目是否為訴訟
    費用之範圍，依上開說明，已不得再審究兩造間之實體爭執
    ，異議人據以指摘原裁定不當，求予廢棄，為無理由，應予
    駁回。
四、依民事訴訟法第240條之4第3項後段，裁定如主文。
中    華    民    國    99    年    1     月    12    日
                  民事第一庭    法  官  卓進仕
以上正本證明與原本無異。
如不服本裁定應於送達後10日內向本院提出抗告狀（須附繕本）
，並繳納新臺幣1000元之裁判費。
中    華    民    國    99    年    1     月    12    日
                                書記官  賴榮順

司法院資訊處製作；財團法人民間司法改革基金會備份。
